Inventaris van het archief van de Arrondissementsrechtbank te Gorinchem, (1813) 1838-1877
Nationaal Archief, Den Haag
Arrondissementsrechtbank te Gorinchem
Rechtbank Gorinchem
1813-1877
merendeel 1838-1877
3492
14.70 meter; 263 inventarisnummers.
Nationaal Archief, Den Haag
Arrondissementsrechtbank te Gorinchem (1811) 1838-1877
In het archief zitten de processen-verbaal van terechtzittingen, en de vonnissen van de strafzaken, hoofdzakelijk misdrijven. Strafzaken die bij de officier van Jusititie worden aangemeld krijgen een parketnummer, als de zaken voor de rechtbank komen krijgen ze ook een rolnummer. De burgerlijke zaken zijn onderverdeeld naar procesgang in dagvaardingen en rekesten. Van de dagvaardingen zijn er audiëntiebladen, vonnissen en processtukken, van de rekesten zijn er de beschikkingen. Onder de burgerlijke zaken vallen: geldvorderingen boven een bepaald bedrag, maar ook faillissementen, ondertoezichtplaatsingen, echtscheidingen, bezoekregelingen, en curatele zaken. De rechtbank bewaart ook diverse gedeponeerde akten en dubbelen van repertoria van notarissen. Het archief bevat tevens huishoudelijke en griffiezaken, zoals vergaderstukken.
Archiefvorming
Geschiedenis van de archiefvormer
Geschiedenis
Het arrondissement Gorinchem werd na de reorganisatie van 1838 gevormd door de drie kantons Gorinchem, Sliedrecht en Vianen. Van deze kantons gingen na de opheffing van de arrondissementsrechtbank in 1877 Gorinchem en Sliedrecht over naar het arrondissement Dordrecht, terwijl Vianen sindsdien tot het arrondissement Tiel behoorde.
De arrondissementsrechtbank van Gorinchem was gevestigd in het stadhuis. Op 24 december 1858 werd de afbraak van het oude en de bouw van een nieuw stadhuis aanbesteed.
W.F. Emck, Kroniek van Gorinchem, p. 18.
Tijdens de afbraak en de nieuwbouw zetelde de arrondissementsrechtbank in het gebouw in de Zusterstraat,
Gemeentearchief Gorinchem, archief van het gemeentebestuur 1814-1938, hoofdstuk 31, nr. 53, d.d. 10-1-1859.
Wijk C, N. 428 en 429, later ook wel bekend als de 'tussenschool'.
H.A. van Gogh, Van Arkel's oude veste, p. 74
Omdat in het nieuwe stadhuis zowel de arrondissementsrechtbank als het kantongerecht gehuisvest moest worden vroeg de gemeente een rijkssubsidie aan. Nadat op 3 oktober 1860 het nieuwe stadhuis al in gebruik was genomen,
W.F. Emck, Kroniek van Gorinchem, p. 119.
werd bij Koninklijk Besluit van 24 oktober 1860 een bouwsubsidie toegekend van ruim vijfentwintigduizend gulden.
Kort overzicht van de geschiedenis der gebouwen bij het Departement van Justitie in gebruik, met vermelding van de nummers der dossiers waarin de stukken zijn opgenomen, p. 76.
In ruil hiervoor stelde de gemeente de benodigde lokalen, voor de rechtbank gelegen in de vleugels op de tweede verdieping,
Zie voor de precieze indeling: Gemeentearchief Gorinchem, archief van het gemeentebestuur 1814-1938, hoofdstuk 31, nr. 53, d.d. 19-10-1860.
gratis ter beschikking.
Over de dreigende opheffing van de arrondissementsrechtbank te Gorinchem is veel te doen geweest. In de resoluties van de gemeenteraad
Gemeentearchief Gorinchem, archief van het gemeentebestuur 1814-1938, hoofdstuk 31, nr. 53.
vinden we reeds in 1843 en in 1862 benoemingen van commissies tot behoud van de rechtbank, gevolgd in 1870, 1872 en 1876 door adressen aan de Tweede Kamer, waarin het belang en het aanzien van Gorinchem (marktplaats, zetel hoogheemraadschap, kortom hèt middelpunt van de streek), de geïsoleerde ligging van het rechtsgebied tussen de grote rivieren en het wèl voortbestaan van andere kleine rechtbanken, die minder afgescheiden van nieuwe arrondissementsplaatsen lagen, werden aangevoerd als argumenten tegen opheffing.
In 1877 kwam het toch zover. Na de opheffing van de arrondissementsrechtbank werden
de lokalen in het stadhuis verdeeld tussen het kantongerecht en de gemeente.
Lijst van gemeenten in het arrondissement Gorinchem
Volgens de wet van 22 december 1828, Staatsblad nr. 74, in werking getreden per 1 oktober 1838
De spelling der plaatsnamen is letterlijk overgenomen uit het Staatsblad.
KANTON GORINCHEM
Gorinchem
Ameide
Arkel en Rietveld
Tienhoven
Kedichem en Oosterwijk
Hoornaar
Hoog-Blokland
Schelluinen
Nieuwland
Giessen-Nieuwkerk en Meerkerk
Moesenbroek
Spijk
Hardinxveld
Leerbroek, Reigerskoop en Middelkoop
KANTON SLIEDRECHT
Sliedrecht en Naaldwijk met Niemandsvriend
Oud-Alblas
Papendrecht en Matena
Nieuw-Lekkerland
Bleskensgraaf
Alblasserdam
Hofwegen
Streefkerk
Nederslingeland
Brandwijk en Gijbeland
Ottoland
Molenaarsgraaf
Laagblokland
Wijngaarden en Ruigbroek
Giessendam en Giessen-Oudkerk
Groot-Ammers of Gelkenes-Ammers, 's-Graveland, Achterland en Peulwijk
Peursum
Nieuwpoort
Oud en Nieuw Goudriaan
Langerak
Noordeloos en Overslingeland
KANTON VIANEN
Vianen
Heikop en Boeikop
Hagestein
Leerdam
Lexmond, Achthoven en Lakerveld
Schoonderwoerd
Asperen
Everdingen en Zijderveld, benevens Tienhoven
Heukelom
Geschiedenis van het archiefbeheer
Het archief, dat in het nieuwe stadhuis werd bewaard op de daartoe afgeschoten helft van de zolder, is in 1877 overgebracht naar de arrondissementsrechtbank te Dordrecht, gevestigd in het Rechtsgebouw aan de Steegoversloot.
Kort overzicht van de geschiedenis der gebouwen bij het Departement van Justitie in gebruik, met vermelding van de nummers der dossiers waarin de stukken zijn opgenomen, p. 30.
Daar heeft het archief gestaan totdat het op 1 april 1971 werd overgedragen aan het Algemeen Rijksarchief in Den Haag. Nadat H. Bordewijk in 1972 een voorlopige inventaris had vervaardigd is het archief overgebracht naar het hulpdepot van de Rijksarchiefdienst in Schaarsbergen. In dat hulpdepot is in 1979 een nieuwe plaatsingslijst gemaakt, waarop veel meer archivalia staan vermeld dan er in 1971 zijn overgedragen en in 1972 zijn beschreven. Vooral wat betreft de nrs. 181 - 189 van die plaatsingslijst (waarvan de nummers voortaan oude nummers genoemd zullen worden) is het duidelijk dat deze bescheiden later zijn toegevoegd. Vanuit Schaarsbergen is het archief weer teruggebracht naar het Rijksarchief Zuid-Holland in Den Haag.
De arrondissementsrechtbank heeft klaarblijkelijk vrij conscientieuze griffiers in dienst gehad, want het archief is keurig bijgehouden en er zijn registers aangelegd voor vrijwel alle zaken, waarvoor dat mogelijk was. Ook waren de griffiers zuinig, getuige het feit dat registers van de rechtbank van eerste aanleg uit 1811 en 1813 gewoon in gebruik bleven of weer in gebruik werden genomen.
De verwerving van het archief
De rechtstitel is (nog) onbekend
Inhoud en structuur van het archief
3.03
Ordening van het archief
Aanwijzingen voor gebruikers
Strafzaken
Bij onderzoek in strafzaken vormen de rolregisters (inv.nrs. 22-30), bij gebrek aan een klapper op de vonnissen, de snelste toegang tot het materiaal, omdat de namen der beklaagden apart in een kolom zijn geschreven. Met de data die bij de namen gevonden worden kunnen de processen-verbaal der terechtzittingen (inv.nrs. 33-64) en de vonnissen (inv.nrs. 65-103) eenvoudig opgezocht worden, daar deze chronologisch zijn geordend.
Burgerlijke zaken
Bij de burgerlijke zaken is de te volgen procedure dezelfde als bij de strafzaken. De rolregisters (inv.nrs. 111-115) zijn echter niet zo snel te lezen, daar in de naamkolom tevens beroepen, woonplaatsen, procureurs en dergelijke staan ingeschreven. Is de naam eenmaal gevonden, dan zijn de bijbehorende audiëntiebladen (inv.nrs. 117-145) aan de hand van de ingeschreven data snel te vinden, daar deze bladen chronologisch zijn ingebonden.
Aanwijzingen voor de gebruiker
Openbaarheidsbeperkingen
Volledig openbaar.
Materiële beperkingen
Andere toegang
3.03.14.02: Archief van het Parket van de Officier van Justitie te Gorinchem, 1855-1877.
Aanvraaginstructie
Openbare archiefstukken kunnen online worden aangevraagd en gereserveerd. U kunt dit ook via de terminals in de studiezaal van het Nationaal Archief doen. Om te kunnen reserveren dient u de volgende stappen te volgen:
U maakt een profiel aan op www.gahetna.nl, en logt vervolgens in
Via de archiefinventaris (alleen de beschrijvingen met rode nummers) selecteert u het gewenste archiefstuk door op de knop 'Reserveren' te klikken
In het volgende scherm geeft u aan op welke dag u het archiefstuk wilt inzien
Indien u zich bevindt in de studiezaal en een tafelnummer heeft ontvangen kunt u dit nummer vermelden. Als u geen tafelnummer heeft kunt u tafelnummer 777 laten staan
Vervolgens bevestigt u uw reservering door deze te versturen.
Verwant materiaal
Beschikbaarheid van kopieën
Verwante archieven
3.03.14.02 - Inventaris van het archief van het Parket van de Officier van Justitie te Gorinchem, 1855-1877
Bijlagen
Concordantie van oude naar nieuwe nummers
1 1
2 2
3 3
4 4
5 5
6 6
7 20
8 18
9 19
10 34
11 35
12 43, 44
13 45, 46
14 47, 48
15 49, 50
16 51, 52
17 53, 54
18 55, 56
19 57, 58
20 59
21 60
22 61
23 65
24 66
25 67
26 68
27 69
28 70
29 71
30 72
31 73
32 74
33 75
34 76
35 77
36 78
37 79
38 80
39 81
40 82
41 83
42 84
43 85
44 86
45 87
46 88
47 89
48 90
49 91
50 92
51 93
52 94
53 95
54 96
55 97
56 98
57 99
58 100
59 101
60 102
61 103
62 104
63 105
64 22
65 23
66 24
67 25
68 26
69 27
70 28
71 29
72 30
73 109
74 21
75 252
76 107
77 niet aanwezig
78 108
79 31, 32, 173
80 253
81 254
82 255
83 256
84 116
85 117
86 118
87 119
88 120
89 121
90 122
91 123
92 124
93 125
94 126
95 127
96 128
97 129
98 130
99 131
100 132
101 133
102 134
103 135
104 136
105 137
106 138
107 139
108 140
109 141
110 142
111 143
112 144
113 145
114 111
115 112
116 113
117 114
118 115
119 257
120 258
121 146
122 147
122A 110
123 160
124 161
125 162
126 163
127 164
128 165
129 166, 167
130 168
131 169
132 170
133 263
134 148
135 149
136 150
137 151
138 152
139 153
140 154
141 155
142 156
143 157
143A 174
143B 175
144 171
145 172
146 207
147 188
148 189
149 190
150 191
151 192
152 193
153 194
154 196, 197
155 195
156 259
157 260
158 261
159 206
160 184
161 185
162 187
163 208
164 209
165 210
166 211
167 212
168 213
169 214
170 177
171 181
172 178
173 179
174 198
175 199
176 200
177 201
178 202
179 203
180 204
181 33, 39, 62
182 62-64, 167, 176
183 36-38
184 40-42
185 158
186 159
187 205
188 251
189 186
190 216, 217, 250
191 218-220, 250
192 221-224, 250, 262
193 225-227, 250
194 228-230
195 231, 232, 250
196 233-237, 250
197 239-243
198 244, 250
199 245-250
Beschrijving van de series en archiefbestanddelen
- ALGEMEEN
  - Registers van notulen van de algemene vergaderingen, 1838-1877; 1-6; 6 delen
    - 1838 okt - 1843 mrt 11, 1
    - 1843 mrt 25 - 1849, 2
    - 1850-1855, 3
    - 1856 - 1860 sep, 4
    - 1860 okt - 1866 okt 16, 5
      Niet raadpleegbaar
    - 1866 okt 23 - 1877 apr, 6
  - Stukken, ingekomen van de volgende instanties, 1855 -1858, 1865 - 1868, 1877; 7-11; 1 pak, 3 omslagen en 1 stuk
    - Het provinciaal gerechtshof, 1855 - 1858, 7
    - De officier van justitie, 1855 - 1858, 8
    - Kantongerechten, 1855 - 1858, 1865 - 1867, 9; 1 pak
    - Het huis van arrest te Gorinchem, 1856, 10; 1 stuk
    - Het Ministerie van Justitie, 1855 - 1858, 1866 - 1868, 1877, 11
  - Ingekomen stukken betreffende de volgende onderwerpen, 1855-1858 en 1865 - 1869; 12-17; 1 pak en 5 omslagen
    - Overlijden en sollicitatie, 1855 - 1857, 1866, 12
    - Provinciale verordeningen, 1856 - 1858, 13
    - Geneesheren, 1858, 14
    - Benoeming justitiëel personeel, 1865 - 1868, 15
    - Depot van handtekeningen van ambtenaren van de burgerlijke stand, 1865 - 1869, 16
    - Plaatselijke verordeningen, 1865 - 1869, 17; 1 pak
  - Registers van Koninklijke Besluiten inzake de benoeming der rechterlijke ambtenaren, en van processen-verbaal van de beëdiging van deze ambtenaren, 1860-1876; 18-19; 2 delen
    - 1860 - 1873 jan, 18
    - 1873 apr - 1876, 19
  - Reglement betreffende de verdeling van de werkzaamheden onder de leden van de rechtbank, 1875; 20; 1 stuk
- BIJZONDER
  - RECHTSPRAAK, A.
    - Strafzaken, 1.
      - Meervoudige kamer(s), a.
        - Register van beschikkingen in de raadkamer, betreffende ontslag van (verdere) rechtsvervolging, 1838-1870; 21; 1 deel
        - Rolregisters van strafzaken, 1842-1877; 22-30; 9 delen
          - 1842 okt - 1846; gemerkt nr. 2, 22
          - 1847 - 1850; gemerkt nr. 3, 23
          - 1851 - 1853; gemerkt nr. 4, 24
          - 1854 - 1857; gemerkt nr. 5, 25
          - 1858 - 1862; gemerkt nr. 6, 26
          - 1863 - 1867 mei 29; gemerkt nr. 7, 27
          - 1867 mei 29 - 1871; gemerkt nr. 8, 28
          - 1872 - 1875 jun 23; gemerkt nr. 9, 29
          - 1875 jun 23 - 1877; gemerkt nr. 10, 30
        - Processen-verbaal van overtredingen, 1838, 1839; 31; 2 stukken
        - Procesdossiers van strafzaken, met retroacta (1823 - 1826), 1838-1840, 1876, 1877; 32; 1 omslag
        - Processen-verbaal van terechtzittingen waarbij eindvonnis is gewezen, 1839, 1841 - 1846, 1848 - 1850, 1854 - 1874, 1877; 33-64; 1 omslag en 31 pakken
          - 1839; nrs. 61 - 80, 33; 1 omslag
          - 1841; nrs. 1 - 114, 34
          - 1842; nrs. 1 - 205, 35
          - 1843; nrs. 2 - 97, 36
          - 1844; nrs. 2 - 117, 37
          - 1845; nrs. 1 - 139, 38
          - 1846; nrs. 1 - 75, 39
          - 1848; nrs. 1 - 113, 40
          - 1849; nrs. 1 - 120, 41
          - 1850; nrs. 1 - 121, 42
          - 1854; nrs. 1 - 183, 43
          - 1855; nrs. 1 - 136, 44
          - 1856; nrs. 1 - 154, 45
          - 1857; nrs. 2 - 117, 46
          - 1858; nrs. 1 - 113, 47
          - 1859; nrs. 1 - 85, 48
          - 1860; nrs. 1 - 101, 49
          - 1861; nrs. 1 - 128, 50
          - 1862; nrs. 1 - 129, 51
          - 1863; nrs. 1 - 156, 52
          - 1864; nrs. 1 - 132, 53
          - 1865; nrs. 1 - 126, 54
          - 1866; nrs. 1 - 131, 55
          - 1867; nrs. 1 - 146, 56
          - 1868; nrs. 1 - 103, 57
          - 1869; nrs. 1 - 121, 58
          - 1870; nrs. 1 - 166, 59
          - 1871; nrs. 1 - 175, 60
          - 1872; nrs. 1 - 179, 61
          - 1873; nrs. 40 - 58, 63 - 71, 87, 130 - 153, 62
          - 1874; nrs. 9 - 16, 25 - 61, 68, 74 - 78, 91 - 100, 108, 183 - 184, 63
          - 1877; nrs. 1 - 70, 64
        - "Correctionele Rol", vonnissen in strafzaken, 1838-1877; 65-103; 39 banden
          - 1838-1839, 65
          - 1840, 66
          - 1841, 67
          - 1842, 68
          - 1843, 69
          - 1844, 70
          - 1845, 71
          - 1846, 72
          - 1847, 73
          - 1848, 74
          - 1849, 75
          - 1850, 76
          - 1851, 77
          - 1852, 78
          - 1853, 79
          - 1854, 80
          - 1855, 81
          - 1856, 82
          - 1857, 83
          - 1858, 84
          - 1859, 85
          - 1860, 86
          - 1861, 87
          - 1862, 88
          - 1863, 89
          - 1864, 90
          - 1865, 91
          - 1866, 92
          - 1867, 93
          - 1868, 94
          - 1869, 95
          - 1870, 96
          - 1871, 97
          - 1872, 98
          - 1873, 99
          - 1874, 100
          - 1875, 101
          - 1876, 102
          - 1877, 103
        - Register van vonnissen, gewezen in zaken betreffende overtreding van de rijksbelastingwetten, 1839-1853; 104; 1 deel
        - Register van vonnissen, gewezen in zaken betreffende overtreding van plaatselijke belastingreglementen, 1845-1852; 105; 1 deel
        - Beschikkingen op rekesten om kosteloos in hoger beroep te mogen komen, 1839-1845; 106; 1 omslag
        - Registers van aantekening van hoger beroep door onvermogenden, 1839-1849; 107-108; 1 deel en 1 omslag
          - 1839 - 1845 apr, 107
          - 1845 aug - 1849, 108; 1 omslag
        - Register van verzoeken om gratie, 1858-1877; 109; 1 deel
        - Register ter inschrijving van arresten van de Hoge Raad in cassatie, waarbij vonnissen, door de arrondissementsrechtbank Gorinchem gewezen, zijn vernietigd, 1840-1875; 110; 1 deel
    - Burgerlijke zaken, 2.
      - Meervoudige kamer(s), a.
        - Bij dagvaarding, 1
          - "Rol der burgerlijke en handelszaken", rolregisters, 1838-1869; 111-115; 5 delen
            - 1838 - 1843 okt 14; nrs. 1 - 172, 111
            - 1843 okt 28 - 1849 sep 15; nrs. 273 - 557, 112
            - 1849 sep 15 - 1855 okt; nrs. 558 - 785, 113
            - 1855 nov - 1862 mei; nrs. 786 - 1022, 114
            - 1862 jun - 1869 nov; nrs. 1023 - 1302, 115
          - Conclusies van eis en van antwoord, 1869-1877; 116; 1 pak
          - "Rol der burgerlijke en handelszaken", audintiebladen, gezegeld, 1838-1877; 117-136; 20 banden
            - 1838-1841, 117
            - 1842, 118
            - 1843, 119
            - 1844-1845, 120
            - 1846-1847, 121
            - 1848-1849, 122
            - 1850-1851, 123
            - 1852-1853, 124
            - 1854-1855, 125
            - 1856-1857, 126
            - 1858-1859, 127
            - 1860-1861, 128
            - 1862-1863, 129
            - 1864-1865, 130
            - 1866-1867, 131
            - 1868-1869, 132
            - 1870-1872, 133
            - 1873-1874, 134
            - 1875 - 1876 jun 27, 135
            - 1876 jun 27 - 1877, 136
          - Audiëntiebladen, ongezegeld (pro deo), 1839-1877; 137-145; 9 banden
            - 1839 - 1844 dec 14, 137
            - 1843 feb 25 - 1848 mrt, 138
            - 1848 apr - 1853, 139
            - 1854-1857, 140
            - 1858 - 1862 apr, 141
            - 1862 okt - 1866 okt 2, 142
            - 1866 okt 23 - 1868 feb 4, 143
            - 1868 feb 4 - 1870 jul 26, 144
            - 1870 jul 26 - 1877, 145
          - Register van aantekening van gedaan verzet, 1845-1851; 146; 1 deel
          - Register van aantekening van hoger beroep en cassatie, 1845; 147; 1 deel
            Nooit gebruikt.
        - Bij rekest, 2
      - diverse rekestzaken, a.
        - Processen-verbaal van terechtzittingen in rekestzaken, 1838-1877; 148-157; 10 pakken
          - 1838 - 1842; nrs. 1 - 1022, 148
          - 1843 - 1846; nrs. 1023 - 1932, 149
          - 1847 - 1851; nrs. 1935 - 2983, 150
          - 1852 - 1855; nrs. 3048 - 3866, 151
          - 1856 - 1858; nrs. 3867 - 4381, 152
          - 1859 - 1862; nrs. 4386 - 5006, 153
          - 1863 - 1865; nrs. 5008 - 5418, 154
          - 1866 - 1868; nrs. 5419 - 5854, 155
          - 1869 - 1872; nrs. 5859 - 6413, 156
          - 1873 - 1877; nrs. 6421 - 7092, 157
        - Beschikkingen op rekesten, 1841-1842, 1854 - 1877; 158-170; 13 pakken
          - 1841, 158
          - 1842, 159
          - 1854-1855, 160
          - 1856-1859, 161
          - 1860-1861, 162
          - 1862-1863, 163
          - 1864-1865, 164
          - 1866, 165
          - 1867, 166
          - 1868-1870, 167
          - 1872, met rekesten om echtscheiding en om opname in een krankzinnigengesticht, 1871 - 1872, 168
          - 1873, met rekesten om echtscheiding en om opname in een krankzinnigengesticht, 169
          - 1874, 1876 - 1877, met rekesten om echtscheiding en om opname in een krankzinnigengesticht, 1874 - 1876, 170
      - plaatsing in krankzinnigengestichten, b.
        - Akten waarbij machtiging wordt verleend tot opneming in een krankzinnigengesticht op requisitoir van de officier van justitie, 1857-1877; 171-172; 2 pakken
          - 1857-1868, 171
          - 1869-1877, 172
      - curatele, c.
        - Procesdossier inzake ondercuratelestelling van Wijntje Bezemer, 1868; 173; 1 omslag
          In papieren zak.
      - faillissement, d.
        - Registers van verklaringen van personen, die verzoeken om benoeming van een rechter-commissaris, voor wie tot rangregeling gekomen kan worden in zaken van faillissement, 1840-1842, 1848 - 1877; 174-175; 1 katern en 1 band
          - 1840-1842, 174
          - 1848-1877, 175; 1 band
        - Nota's ten laste van failliet verklaarde personen, 1843, 1845, 1858 en 1864; 176; 1 omslag
  - BUITENGERECHTELIJKE ZAKEN, B.
    - Deponering, 1.
      - Privaatrechtelijk, a.
        - Registers ter inschrijving van akten van naamloze vennootschap, 1842-1844, 1865 - 1877; 177-179; 1 band en 2 delen
          - 1842-1844, 177; 1 band
          - 1865 - 1872 sep, 178
          - 1872 okt - 1877, 179
        - Registers ter inschrijving van akten van vennootschap onder firma, 1848-1858; 180-183; 2 banden en 2 delen
          - 1839-1847, 180
          - 1848 - 1858 okt, 181
          - 1858 nov - 1875 mei 28, 182; 1 deel
          - 1875 mei 28 - 1877, 183; 1 deel
        - Registers van akten van depot van de dubbelen der registers van de burgerlijke stand, 1839-1855, 1864 - 1877; 184-187; 4 delen
          - 1839-1846, 184
          - 1847-1855, 185
          - 1864 - 1874 jan 26, 186
          - 1874 jan 26 - 1877, 187
        - Registers van akten van beraad en van aanvaarding van nalatenschappen onder het voorrecht van boedelbeschrijving, 1838-1868, 1872, 1875 - 1877; 188-197; 7 banden, 2 delen en 1 katern
          - 1838 - 1842 mrt 10, 188
          - 1842 mrt 16 - 1844 jul, 189
          - 1844 aug - 1848 apr 19, 190
          - 1848 apr 19 - 1851 jan 20, 191
          - 1851 jan 31 - 1854 nov, 192
          - 1854 dec - 1858 aug, 193
          - 1858 sep - 1864 mei 23, 194
          - 1864 mei 31 - 1868 aug, 195; 1 deel
          - 1872 feb - 1872 mrt, 196; 1 katern
          - 1875 mei - 1877, 197; 1 deel
        - Registers ter overschrijving van huwelijkse voorwaarden, 1844-1877; 198-204; 7 delen
          - 1844 - 1846 mrt, 198
          - 1846 mei - 1855 apr 21, 199
          - 1855 apr 28 - 1861 sep, 200
          - 1861 okt - 1866 jul, 201
          - 1866 sep - 1871 feb 16, 202
          - 1871 feb 21 - 1876, 203
          - 1877, 204
      - Publiekrechtelijk, b.
        - Register van akten van aanstelling van ambtenaren en surnumerairs bij de Registratie, 1843-1874; 205; 1 deel
          Dit deel is voordien gebruikt door de rechtbank van eerste aanleg als register van akten van aanstelling van rijksambtenaren en notarissen,
          1811-1830.
        - Gemeenteraadsbesluiten en gemeentelijke verordeningen, kopieën, 1852-1873; 206; 1 pak
          De stukken zijn per gemeente geordend.
        - Missiven van de burgemeesters der gemeenten binnen het arrondissement betreffende de uitvaardiging van verordeningen en de deponering van de handtekening van ambtenaren van de burgerlijke stand, 1855-1858; 207; 1 pak
    - Toezicht op advocaten, procureurs, deurwaarders en notarissen, 2.
      - Registers van akten van depot van naamtekening en handmerk van notarissen, 1838-1876; 208-211; 4 delen
        - 1838 - 1842 jul, 208
        - 1842 okt - 1848, 209
        - 1849 - 1866 feb, 210
        - 1866 mrt - 1876, 211
      - Registers van akten van depot van de dubbelen der repertoria van de notarissen, 1839-1877; 212-214; 3 delen
        - 1839-1845, 212
        - 1846-1861, 213
        - 1862-1877, 214
      - Dubbelen der repertoria van de notarissen in het arrondissement Gorinchem over de jaren 1838 - 1876, 1839-1877. 21 pakken, 12 omslagen, 1 katern en 1 stuk; 215-249
        Voor de indeling van het arrondissement zie bijlage bij de inleiding.
        - Alblasserdam: C.A. Pijl 1838, 215; 1 katern
        - Alblasserdam: D. van Wageninge 1859 september - 1875, 216
        - Alblasserdam: W. van Wageninge Wzn. 1840 - 1859 september, 217
        - Giessendam: C.M. Brooshoofd 1839 - 1846 februari, 218
        - Giessendam: J.M. Geluk 1856 september - 1857, 1859 - 1876, 219
        - Giessendam: J.D. van Genderen 1853 november - 1855, 220; 1 omslag
        - Gorinchem: L.G. van Aken 1838 - 1863 juni, 221
        - Gorinchem: G.C. van Appeltere 1838 - 1855 september, 222
        - Gorinchem: S.C. van Appeltere 1856 - 1876, 223
        - Gorinchem: A.G.W. Boll 1861 oktober - 1876, 224; 1 omslag
        - Gorinchem: C.G. Boonzajer 1838 - 1854 augustus, 225
        - Gorinchem: M.F. Boonzajer 1854 september - 1876, 226
        - Gorinchem: B. van Eeten 1838 - 1853 maart, 227; 1 omslag
        - Gorinchem: W.J.U. van Roosendaal 1863 - 1876, 228
        - Leerdam: L.Chr. Hondius 1838 - 1860 april, 229
        - Leerdam: P.C.J. Hondius 1860 augustus - 1876, 230